臺灣臺中地方法院刑事判決            100年度訴緝字第237號
公  訴  人  臺灣臺中地方法院檢察署檢察官
被      告  洪慧純
上列被告因違反毒品危害防制條例案件，經檢察官提起公訴（99
年度毒偵字第3240號），茲被告於準備程序中就被訴事實為有罪
之陳述，受命法官於聽取當事人之意見後，由本院合議庭裁定由
受命法官獨任進行簡式審判程序，判決如下：
    主    文
洪慧純施用第一級毒品，累犯，處有期徒刑壹年；扣案之注射針
筒貳支均沒收。又施用第二級毒品，累犯，處有期徒刑伍月。應
執行有期徒刑壹年貳月；扣案之注射針筒貳支均沒收。
    犯罪事實及理由
一、犯罪事實：
    洪慧純曾於民國88年間因施用毒品案件，經本院以88年度毒
    聲字第907號裁定送勒戒處所觀察、勒戒後，因認有繼續施
    用傾向，經本院以88年度毒聲字第1216號裁定送強制戒治，
    嗣因無繼續戒治之必要，再由本院以88年度毒聲字第4087號
    裁定停止強制戒治並付保護管束，其後又由本院以89年度毒
    聲字第1286號裁定撤銷停止戒治，令入強制戒治處所施以強
    制戒治，迄89年9月5日因戒治期滿而執行完畢釋放，並由臺
    灣臺中地方法院檢察署檢察官於89年9月18日，以89年度戒
    毒偵字第501號不起訴處分確定。其又於91年間，因竊盜案
    件，經本院判處有期徒刑1年，嗣經上訴後，由臺灣高等法
    院臺中分院撤銷原判決，改判有期徒刑8月確定。再於91年9
    月間，因施用毒品案件，經臺灣臺中地方法院檢察署檢察官
    提起公訴並聲請強制戒治，強制戒治部分，於92年12月16日
    執行完畢釋放出所，並由本院以91年度訴字第2590號判處有
    期徒刑10月確定，前開2案件，嗣經臺灣高等法院臺中分院
    以92年度聲字第337號裁定定其應執行有期徒刑1年5月確定
    ，於93年10月28日因縮刑期滿假釋付保護管束出監，迄94
    年3月24日始因保護管束期滿假釋未經撤銷而視為執行完畢
    ；其又於94年間因施用毒品案件，經本院以94年度易字第11
    40號判處有期徒刑5月確定，經入監後於95年3月30日執行完
    畢；復於94年間再因施用毒品案件，經本院以95年度訴字第
    164號判處有期徒刑1年2月、7月，並定其應執行有期徒刑1
    年7月，嗣經臺灣高等法院臺中分院以95年度上訴字第873號
    上訴駁回確定後，嗣因臺灣高等法院臺中分院以96年度聲減
    字第1614號裁定減刑為應執行有期徒刑10月確定，於97年4
    月30日因縮短刑期而執行完畢。詎猶不知悔改，復基於施用
    第一級毒品海洛因之犯意，於99年6月14日15時許，在其位
    於臺北縣林口鄉（現改制為新北市林口區○○○○路29號12
    樓住處，以將海洛因摻水置入注射針筒後再注入體內之方式
    ，施用第一級毒品海洛因1次；另基於施用第二級毒品甲基
    安非他命之犯意，於99年6月13日16時許，在其上址住處，
    以將甲基安非他命置於玻璃球吸食器內，以火燒烤產生燻煙
    ，再吸食該燻煙之方式，施用第二級毒品甲基安非他命1次
    。嗣於99年6月14日21時35分許，為警在臺北市中山區○○
    ○路20號美麗華百貨公司查獲，並扣得其所有供施用第一級
    毒品海洛因所用之注射針筒2支。
二、證據名稱：
（一）被告洪慧純於本院準備程序及審理時為認罪之陳述。
（二）台灣檢驗科技股份有限公司出具之濫用藥物檢驗報告影本
      1紙。
（三）臺灣高等法院被告前案紀錄表及臺灣臺中地方法院檢察署
      刑案資料查註紀錄表各1份。
（四）扣案之注射針筒2支。
三、被告有如上揭犯罪事實欄所載之前科紀錄，有被告之臺灣高
    等法院被告前案紀錄表及臺灣臺中地方法院檢察署刑案資料
    查註紀錄表各1份在卷足參，茲被告於5年以內再故意犯本件
    有期徒刑以上之施用第一級毒品罪及施用第二級毒品罪，均
    為累犯，應依刑法第47條第1項規定各加重其刑。
四、扣案之注射針筒2支，均係被告所有供施用第一級毒品海洛
    因所用之物，業經被告供明在卷，均應依刑法第38條第1項
    第2款之規定宣告沒收。
五、爰審酌被告經觀察、勒戒、強制戒治之處分，暨因施用毒品
    案件經法院判刑確定後，仍未能徹底戒絕毒品，再犯本件施
    用毒品犯行，足見其戒絕毒癮之意志不堅，未能體悟施用毒
    品對自己、家人造成之傷害及社會之負擔，惟幸其犯後坦認
    犯行，且尚有多件施用毒品案件待法院審理中，被告於本院
    審理時亦表示其已知錯，期望能予一次自新之機會，暨被告
    施用毒品乃戕害自身健康，尚未直接危害他人，反社會性不
    高等一切情狀，分別量處如主文所示之刑及定其應執行之刑
    ，以示懲儆。
六、依刑事訴訟法第273條之1第1項、第299條第1項前段、第310
    條之2、第454條第1項，毒品危害防制條例第10條第1項、第
    2項、第23條第2項，刑法第11條前段、第47條第1項、第51
    條第5款、第38條第1項第2款，判決如主文。
七、如不服本判決，得於判決書送達之日起10日內，以書狀敘述
    理由，向本院提出上訴（須附繕本）。
中    華    民    國   100    年    8     月    16    日
                  刑事第十四庭  法  官  許月馨
上正本證明與原本無異。
                                書記官  詹東益
中    華    民    國   100    年    8     月    16    日
附錄論罪科刑法條
毒品危害防制條例第10條
施用第一級毒品者，處 6 月以上 5 年以下有期徒刑。
施用第二級毒品者，處 3 年以下有期徒刑。